臺灣屏東地方法院民事裁定
111年度消債職聲免字第20號
聲  請  人  
即 債務 人  鄧少豪（原名：鄧振宇）


代  理  人  劉彥伯律師
相  對  人  
即 債權 人  台北富邦商業銀行股份有限公司

法定代理人  程耀輝  


相  對  人  
即 債權 人  國泰世華商業銀行股份有限公司

法定代理人  郭明鑑  
代  理  人  蔡政宏  
相  對  人  
即 債權 人  臺灣中小企業銀行股份有限公司

法定代理人  林謙浩  
代  理  人  何建慶  
相  對  人  
即 債權 人  滙豐(台灣)商業銀行股份有限公司

法定代理人  陳紹宗  


相  對  人  
即 債權 人  臺灣新光商業銀行股份有限公司

法定代理人  李增昌  
代  理  人  徐雅琳  
相  對  人  
即 債權 人  板信商業銀行股份有限公司

法定代理人  張明道  
代  理  人  許瑋玲  
相  對  人  
即 債權 人  遠東國際商業銀行股份有限公司

法定代理人  周添財  


相  對  人  
即 債權 人  元大商業銀行股份有限公司


法定代理人  翁健    
代  理  人  黃勝豐  
相  對  人  
即 債權 人  永豐商業銀行股份有限公司

法定代理人  陳嘉賢  
代  理  人  呂亮毅  
相  對  人  
即 債權 人  星展（台灣）商業銀行股份有限公司 


法定代理人  伍維洪  


相  對  人  
即 債權 人  台新國際商業銀行股份有限公司

法定代理人  尚瑞強  


相  對  人  
即 債權 人  日盛國際商業銀行股份有限公司

法定代理人  郭倍廷  


相  對  人  
即 債權 人  安泰商業銀行股份有限公司


法定代理人  丁予康  


相  對  人  
即 債權 人  良京實業股份有限公司

法定代理人  平川秀一郎



相  對  人  
即 債權 人  元大國際資產管理股份有限公司

法定代理人  宋耀明  
代  理  人  詹凱傑  
相  對  人  
即 債權 人  金陽信資產管理股份有限公司

法定代理人  陳雨利  
代  理  人  陳信華  
相  對  人  
即 債權 人  滙誠第二資產管理股份有限公司

法定代理人  莊仲沼  


相  對  人  
即 債權 人  新加坡商艾星國際有限公司台灣分公司

法定代理人  曾慧雯  


相  對  人  
即 債權 人  滙誠第一資產管理股份有限公司

法定代理人  莊仲沼  


上列當事人聲請消費者債務清理事件，本院裁定如下：
    主  文
債務人鄧少豪應予免責。
    理  由
一、按法院為終止或終結清算程序之裁定確定後，除別有規定外
    ，應以裁定免除債務人之債務。消費者債務清理條例（下稱
    消債條例）第132條定有明文。又法院裁定開始清算程序後
    ，債務人有薪資、執行業務所得或其他固定收入，扣除自己
    及依法應受其扶養者所必要生活費用之數額後仍有餘額，而
    普通債權人之分配總額低於債務人聲請清算前二年間，可處
    分所得扣除自己及依法應受其扶養者所必要生活費用之數額
    者，法院應為不免責之裁定。但債務人證明經普通債權人全
    體同意者，不在此限。另債務人有下列各款情形之一者，法
    院應為不免責之裁定。但債務人證明經普通債權人全體同意
    者，不在此限：一、於七年內曾依破產法或本條例規定受免
    責。二、故意隱匿、毀損應屬清算財團之財產，或為其他不
    利於債權人之處分，致債權人受有損害。三、捏造債務或承
    認不真實之債務。四、聲請清算前二年內，因消費奢侈商品
    或服務、賭博或其他投機行為，所負債務之總額逾聲請清算
    時無擔保及無優先權債務之半數，而生開始清算之原因。五
    、於清算聲請前一年內，已有清算之原因，而隱瞞其事實，
    使他人與之為交易致生損害。六、明知已有清算原因之事實
    ，非基於本人之義務，而以特別利於債權人中之一人或數人
    為目的，提供擔保或消滅債務。七、隱匿、毀棄、偽造或變
    造帳簿或其他會計文件之全部或一部，致其財產之狀況不真
    確。八、故意於財產及收入狀況說明書為不實之記載，或有
    其他故意違反本條例所定義務之行為，致債權人受有損害，
    或重大延滯程序，復為同條例第133、134條所明定。另按法
    院裁定開始更生程序後，債務人免責前，法院裁定開始清算
    程序，其已進行之更生程序，適於清算程序者，作為清算程
    序之一部，其更生聲請視為清算聲請，消債條例第78條第1
    項亦定有明文。
二、經查：
  ㈠聲請人前於民國108年4月22日聲請更生，經本院以108年度消
    債更字第92號裁定自108年11月25日中午12時起開始更生程
    序。嗣於更生程序中，因聲請人所提更生方案無履行可能，
    經本院以110年度消債清字第17號裁定自110年11月19日中午
    12時起開始清算程序。復因清算財團之財產不敷清償財團費
    用及債務，經本院於111年4月8日以110年度司執消債清字第
    60號裁定終止清算程序確定等情，業據調取上開各卷宗核閱
    屬實。
  ㈡關於聲請人於開始更生程序後迄今之收入部分，聲請人稱108
    年11月至109年5月擔任照顧服務員，每月所得約為23,000元
    ，另自109年6月起即無固定工作，迄至111年2月起始受僱於
    鉅翼保全股份有限公司，每月所得約為24,000元，雖僅有擔
    任照顧服務員之108年6月薪資單可參，惟聲請人於108至110
    年度之所得分別為56,623元、3,245元及0元，其自108年4月
    17日迄今均投保勞保於屏東縣照顧服務員職業工會，另於10
    8年9月2日自麗緻護理之家退保勞保後，復於109年8月17日
    再以投保薪資25,200元加保於大豐護理之家，並於同年月24
    日退保，另於109年9月15日再以投保薪資23,800元加保於麗
    緻護理之家，並於同年月21日退保，再於111年5月17日以投
    保薪資25,250元加保於高雄市私立健康老人長期照顧中心（
    養護型），末於同年月19日退保等情，經調取稅務電子閘門
    網路資料查詢表及勞保局電子閘門網路資料查詢表核閱無誤
    ，則聲請人稱108年11月至109年5月之每月所得23,000元及1
    11年2月迄今每月所得24,000元高於上開稅務及勞保資料所
    示金額，應屬可信，另聲請人自109年6月至111年1月無固定
    工作，亦與前引稅務及勞保資料相符，應屬確實。又其於11
    1年5月間有受僱於高雄市私立健康老人長期照顧中心（養護
    型），亦應加計。又聲請人108年每月領有身心障礙生活補
    助費3,628元，另自109年迄今每月領有上開補助3,772元，
    有屏東縣政府109年12月28日屏府社助字第10960149900號函
    可佐，此部分亦應列計。至聲請人之支出部分，則依消債條
    例第64條之2第1項規定，以108至111年衛生福利部公告每人
    每月最低生活費之1.2倍計算之數額14,866元、14,866元、1
    5,946元、17,076元為計算基準。另聲請人固稱有扶養其母
    及配偶，惟聲請人之母每月領有老年年金13,095元及中低收
    老人生活津貼3,879元，有勞動部勞工保局109年1月16日保
    普老字第10910009740號函及前引屏東縣政府函可參，則其
    母每月領取年金及津貼總額與上開最低生活費1.2倍之數額
    相去不遠，應無受聲請人扶養之必要；另聲請人之配偶部分
    ，聲請人固稱其配偶為外籍人士難以覓得工作，且因照顧其
    母無法亦外出工作，惟其配偶年約52歲，有居留證可稽，聲
    請人復未提出其配偶有何不能工作等相關證據供本院審酌，
    自堪認其配偶有謀生能力，亦難認有受請人扶養之必要，附
    此說明。
　㈢綜上，聲請人自108年11月算至111年12月之所得共為582,846
    元（計算式：23,000×【2＋5】＋25,200/30×8＋23,800/30×7＋2
    5,250/30×3＋24,000×11＋3,628×2＋3,772×【12＋12＋12】＝582,
    846）。另必要支出則共為共為604,388元（計算式：14,866
    ×【2＋12】＋15,946×12＋17,076×12＝604,388），是以聲請人
    於清算程序之固定收入扣除前開必要支出後，已無剩餘，自
    無消債條例第133條應不予免責規定之適用餘地，先予敘明
    。此外，本件查無聲請人有何其他應不予免責之情形，揆諸
    前揭說明，自應裁定聲請人免責。
三、依首開規定，裁定如主文。
中　　華　　民　　國　　111 　年　　12　　月　　6 　　日
                  民事庭  法　官　彭聖芳
正本係照原本作成。
如不服本裁定應於送達後10日內向本院提出抗告狀，並繳納抗告
費新臺幣1,000元。
中　　華　　民　　國　　111 　年　　12　　月　　6 　　日
                          書記官　謝鎮光